最高法院刑事判決　　　　　　一○○年度台上字第六八○七號
上　訴　人　黃崇禮
選任辯護人　孫志堅律師
上列上訴人因妨害自由等罪案件，不服台灣高等法院中華民國一
○○年九月六日第二審判決（一○○年度上訴字第一七二六號，
起訴案號：台灣桃園地方法院檢察署九十九年度偵字第三○一二
號），提起上訴，本院判決如下：
    主  文
上訴駁回。
    理  由
一、想像競合犯恐嚇取財及剝奪他人行動自由罪部分：
按刑事訴訟法第三百七十七條規定，上訴於第三審法院，非以判
決違背法令為理由，不得為之。是提起第三審上訴，應以原判決
違背法令為理由，係屬法定要件。如果上訴理由書狀並未依據卷
內訴訟資料，具體指摘原判決不適用何種法則或如何適用不當，
或所指摘原判決違法情事，顯與法律規定得為第三審上訴理由之
違法情形，不相適合時，均應認其上訴為違背法律上之程式，予
以駁回。本件原判決撤銷第一審關於上訴人黃崇禮共同恐嚇取財
、妨害自由部分之不當判決，改判依想像競合犯關係，從一重論
處上訴人共同恐嚇取財罪刑，已敘明所憑之證據及認定之理由；
從形式上觀察，並無判決違背法令之情形存在。而證據之取捨及
事實之認定，為事實審法院之職權，茍其判斷無違經驗法則或論
理法則，即不能任意指為違法。原判決依憑告訴人曹爾侃、劉玉
雲，證人徐元烘、郭永昇、蕭美賢分別於警詢、偵查時之證言，
上訴人與共同正犯周欣彥、宋柏廷在第一審時坦承之供述，卷附
車輛毀損照片、道路監視錄影畫面翻拍照片、交通事故調查卷宗
、本票，及扣案球棒等證據資料，參酌卷內其他證據調查之結果
，綜合研判，以上訴人與周欣彥有共同犯意聯絡，而上訴人辯解
告訴人等簽發本票時，伊並不在場云云，係不可採，認上訴人確
有原判決事實欄三、四所載之犯行，已詳敘其取捨證據及認定事
實之心證理由，所為論斷無違經驗法則及論理法則，亦無所指判
決理由不備或違背證據法則之違法情形存在。上訴意旨置原判決
之論敘於不顧，徒為事實上之爭辯，並對原審採證認事及其他自
由裁量職權行使暨於判決無影響事項，任意指摘，難謂已符合首
揭法定上訴要件。其此部分上訴違背法律上之程式，應予駁回。
又上訴人所犯刑法第三百四十六條第一項恐嚇取財罪，雖屬刑事
訴訟法第三百七十六條第六款所列不得上訴於第三審法院之案件
，但其想像競合犯之輕罪即剝奪他人行動自由罪部分原得上訴，
基於審判不可分原則，重罪即恐嚇取財罪部分亦得上訴於第三審
法院，併予說明。
二、強制罪部分：
刑事訴訟法第三百七十六條所列各罪之案件，經第二審判決者，
不得上訴於第三審法院，法有明文。上訴人共同犯強制罪部分，
原審係依刑法第三百零四條第一項論處罪刑，核屬刑事訴訟法第
三百七十六條第一款之案件。依首開說明，既經第二審判決，自
不得上訴於第三審法院，上訴人猶提起上訴，顯為法所不許，應
併駁回之。
據上論結，應依刑事訴訟法第三百九十五條前段，判決如主文。
中    華    民    國  一○○  年   十二   月    八    日
                      最高法院刑事第十庭
                          審判長法官  陳  世  淙  
                                法官  陳  東  誥  
                                法官  何  菁  莪  
                                法官  施  俊  堯  
                                法官  洪  曉  能  
本件正本證明與原本無異
                                      書  記  官  
中    華    民    國  一○○  年   十二   月    九    日
                                                      V